【裁判字號】    97,易,1396
【裁判日期】    970815
【裁判案由】    竊盜
【裁判全文】
臺灣彰化地方法院刑事判決              97年度易字第1396號
公  訴  人  臺灣彰化地方法院檢察署檢察官
被      告  戊○○
上列被告等因竊盜案件，經檢察官提起公訴（九十七年度偵字第
五三三二號），本院判決如下：
    主  文
戊○○於夜間踰越安全設備侵入住宅竊盜，累犯，處有期徒刑柒
月。又踰越安全設備竊盜，累犯，處有期徒刑柒月。又於夜間踰
越安全設備侵入住宅竊盜，累犯，處有期徒刑柒月。又竊盜，累
犯，處有期徒刑伍月。又於夜間踰越安全設備侵入住宅竊盜，累
犯，處有期徒刑柒月。又於夜間踰越安全設備侵入住宅竊盜，累
犯，處有期徒刑柒月。又於夜間踰越安全設備侵入住宅竊盜，累
犯，處有期徒刑柒月。又於夜間踰越安全設備侵入住宅竊盜，累
犯，處有期徒刑柒月。又踰越安全設備竊盜，累犯，處有期徒刑
柒月。又於夜間踰越安全設備侵入住宅竊盜，累犯，處有期徒刑
柒月。又攜帶兇器毀越安全設備竊盜，累犯，處有期徒刑柒月；
扣案之壓力剪、管鉗各壹支均沒收之。應執行有期徒刑年貳月
；扣案之壓力剪、管鉗各壹支均沒收之。
    犯罪事實
一、戊○○前因犯偽造文書案件，經臺灣臺中地方法院判處有期
    徒刑2月，甫於民國93年9月28日執行完畢出監；詎仍不知警
    惕，復基於意圖為自己不法所有之犯意，分別於附表所示之
    時間、地點竊盜如附表所示之財物得手，其中附表編號1、3
    、5、6、7、8、10戊○○係以於夜間攀爬踰越住宅後方為安
    全設備之窗戶後，進入他人住宅之方式竊盜；附表編號4戊
    ○○係以攀爬踰越建物後方之排煙管進入無人居住之建築物
    之方式竊盜；附表編號2、9戊○○係以攀爬踰越建物後方安
    全設備之窗戶進入無人居住之建築物之方式竊盜；附表編號
    11戊○○係以攜帶之兇器壓力剪、管鉗剪下為安全設備之門
    鎖後進入他人無人居住之建築物之方式竊盜；再將竊得之財
    物變賣予在臺中市○○區○○路198號經營電腦維修行不知
    情之蘇俊仲或變賣予其他不詳之人。嗣經警分別在竊盜現場
    採驗指紋送驗，結果與戊○○檔存之指紋相符，而於97年6
    月3日，為警持本署核發之拘票拘提戊○○到案，而查悉上
    情，並分別扣得壓力剪、管鉗各一支。
二、案經彰化縣警察局彰化分局報告臺灣彰化地方法院檢察署檢
    察官偵查起訴。
    理    由
一、上揭犯罪事實，業據被告戊○○於警訊、偵查及本院審理中
    均自白不諱，核與證人即被害人乙○○、己○○、壬○○、
    辛○○、庚○○、丙○○、甲○○、子○、癸○○、丁○○
    、丑○○於警詢中證述情節相符，且有扣押筆錄、扣押物品
    目錄表、贓物領據保管單、現場照片、內政部警政署刑事警
    察局指紋鑑驗書、住宅竊盜案件現場勘察報告表、監視器翻
    拍照片等在卷可證，是被告之犯行均堪認定。
二、核被告如附表編號1、3、5、6、7、8、10所為，均係犯刑法
    第三百二十一條第一項第一款、第二款之加重竊盜罪；被告
    如附表編號2、9所為，係犯刑法第三百二十一條第一項第二
    款之加重竊盜罪；被告如附表編號11所為，係犯刑法第三百
    二十一條第一項第二款、第三款之加重竊盜罪。被告有如犯
    罪事實欄所載之前科，有臺灣彰化地方法院檢察署刑案資料
    查註紀錄表及臺灣高等法院被告前案紀錄表各二份在卷可考
    ，其等於受有期徒刑執行完畢後，五年以內故意再犯本件有
    期徒刑以上之上揭各罪，均為累犯，應依刑法第四十七條第
    一項規定，分別加重其刑。爰審酌被告正值年富力壯，不思
    以正當途徑獲取所需，僅因缺錢花用，即任意竊取他人財物
    ，不僅輕忽他人財產法益，並嚴重破壞社會秩序，另考量其
    竊盜之手段、所得財物之價值、對被害人所生損害、及被告
    坦承犯行之態度等一切情狀，分別量處如主文所示之刑，並
    定其應執行之行。扣案之壓力剪、管鉗各一支係犯如附表編
    號11竊盜案件所用之物，業據被告供述明確，爰依刑法第三
    十八條第一項第二款之規定，宣告沒收。其餘扣案之鞋子三
    雙、拖鞋一雙尚難認係供被告預備犯罪或犯罪所用之物，故
    不諭知沒收，併予敘明。
據上論斷，應依刑事訴訟法第二百九十九條第一項前段，刑法第
三百二十條第一項、第三百二十一條第一項第一項第一款、第二
款、第三款、第四十七條第一項、第五十一條第五款、第三十八
條第一項第二款，判決如主文。
本案經檢察官陳茂榮到庭執行職務
中    華    民    國    97    年    8    月    15    日
                  刑事第三庭     法  官  吳俊螢
以上正本證明與原本無異。
如不服本判決，應於判決送達後10日內，向本院提出上訴書狀，
上訴書狀應「敘述具體上訴理由」，並按他造當事人之人數附繕
本。「切勿逕送上級法院」。
告訴人或被害人對於判決如有不服具備理由請求檢察官上訴者，
其上訴期間之計算係以檢察官收受判決正本之日期為準。
中    華    民    國    97    年    8    月    15    日
                                 書記官  林怡吟
附錄：論罪科刑法條：
中華民國刑法第321條
（加重竊盜罪）
犯竊盜罪而有左列情形之一者，處六月以上、五年以下有期徒刑
：
一、於夜間侵入住宅或有人居住之建築物、船艦或隱匿其內而犯
    之者。
二、毀越門扇、牆垣或其他安全設備而犯之者。
三、攜帶兇器而犯之者。
四、結夥三人以上而犯之者。
五、乘火災、水災或其他災害之際而犯之者。
六、在車站或埠頭而犯之者。
前項之未遂犯罰之。


司法院資訊處製作；財團法人民間司法改革基金會備份。
